【裁判字號】    98,交抗,11
【裁判日期】    980122
【裁判案由】    違反道路交通管理處罰條例
【裁判全文】
臺灣高等法院交通事件裁定              98年度交抗字第11號
抗  告  人
即受處分人  甲○○
上列抗告人因違反道路交通管理處罰條例案件，不服臺灣板橋地
方法院，中華民國97年11月21日所為裁定（97年度交聲字第2972
號），提起抗告，本院裁定如下：
    主  文
抗告駁回。
    理  由
一、本件原裁定以：
  (一)原處分意旨略以：異議人即受處分人甲○○於民國（下同）
    97年9 月18日（原裁決書誤載為17日）下午5 時58分許，騎
    乘車號QQC -257號輕型機車，行經臺北縣板橋市○○路與萬
    板路口時，因未依標誌指示兩段式左轉之違規行為，經警掣
    單舉發，原處分機關乃依道路交通管理處罰條例第48條第1
    項第2 款、第63條第1 項第1 款規定，裁處罰鍰新臺幣（下
    同）600 元，並記違規點數1 點。
  (二)異議意旨略以：異議人於97年9月18日下午5時58分許，騎乘
    車號QQC-257 號輕型機車，行經臺北縣板橋市○○路與萬板
    路口時，因未騎至機車待轉區轉彎而被開單，異議人因很少
    騎車，不知板橋市有轉彎要至待轉區轉彎之規定，請原諒異
    議人是在不知情下違規，不要罰異議人錢，為此聲明異議，
    請求撤銷原處分云云。
  (三)按汽車（含機車）駕駛人轉彎時，有不依標誌、標線、號誌
    指示情形者，處新臺幣600 元以上1800元以下罰鍰，並記違
    規點數1 點，道路交通管理處罰條例第48條第1 項第1 款、
    第63條第1 項第1 款分別定有明文。
  (四)經查，本件異議人即受處分人於97年9 月18日下午5 時58分
    許，騎乘車號QQC-257 號輕型機車，行經臺北縣板橋市○○
    路與萬板路口時，確有未依標誌指示兩段式左轉之違規行為
    一節，業經異議人於異議狀中所自承，自堪認定。異議人雖
    以前開情詞置辯，惟異議人既騎乘機車行駛於道路上，對於
    相關之道路交通安全規則，及道路上所設置之號誌、標誌、
    標線，均應投以相當之注意並確實遵守，以維自身及其他用
    路人之安全，上開路口既設有機車兩段式左轉標誌、標線，
    異議人當不得以不熟悉路況或其他任何個人因素主張不知該
    路段應行兩段式左轉而免責，況機車兩段式左轉早已行之多
    年，更為一般機車騎士所熟知，異議人行駛至上開路口左轉
    時，本應仔細注意該路口是否需行兩段式左轉，異議人因個
    人因素不知上開路口應行兩段式左轉，自不得持為免責之事
    由，是異議人所辯，尚無可採。
  (五)從而，本件異議人前開違規事證已足堪認定。則原處分機關
    依據前揭道路交通管理處罰條例第48條第1 項第2 款、第63
    條第1 項第1 款之規定，裁處異議人罰鍰新臺幣600 元，並
    記違規點數1 點，核無違誤。本件異議人之異議為無理由，
    應予駁回。
二、經核原裁定上開認事用法，洵無違誤。抗告人即受處分人甲
    ○○抗告意旨猶以：該路段於86年、88年間並無兩段式左轉
    規定，抗告人不知直接左轉係違規行為，經此次經驗，抗告
    人已知機車該路段須兩段式左轉，爰請原諒此次無心之過，
    下次不會再違規云云。然查，抗告人既領有合格之駕駛執照
    ，騎乘機車於道路上，本應注意道路交通安全規則及道路上
    所設置之號誌、標誌、標線，並確實遵守，自不得以不知為
    推諉卸責之詞。是抗告人前開所辯，自不足採，其抗告為無
    理由，應予駁回。
據上論結，應依道路交通案件處理辦法第26條，刑事訴訟法第41
2條，裁定如主文。
中    華    民    國    98    年    1    月    22     日
            刑事第十四庭  審判長法  官  陳志洋
                                法  官  謝靜恒
                                法  官  謝靜慧
以上正本證明與原本無異。
不得再抗告。
                                書記官  陳泰寧
中    華    民    國    98    年    2     月    5     日


司法院資訊處製作；財團法人民間司法改革基金會備份。
